【裁判字號】    98,訴,1395
【裁判日期】    981027
【裁判案由】    偽造文書等
【裁判全文】
臺灣臺北地方法院刑事判決              98年度訴字第1395號
公  訴  人  臺灣臺北地方法院檢察署檢察官
被      告  戊○○
選任辯護人  林宇文法扶律師
            葉慶人法扶律師
被      告  丙○○
選任辯護人  林正杰法扶律師
被      告  丁○○
選任辯護人  郭疆平法扶律師
上列被告等因偽造文書等案件，經檢察官提起公訴（98年度偵字
第16261、12309號），本院判決如下：
    主  文
戊○○、丙○○、丁○○共同犯行使偽造信用卡之電磁紀錄物罪
；戊○○，累犯，處有期徒刑肆年；丙○○，處有期徒刑年；
丁○○，處有期徒刑陸月，如易科罰金，以新臺幣壹仟元折算壹
日。丁○○緩刑貳年。扣案如附表二所示之物及商店留存聯之偽
造署押「己○○」枚，均沒收之。
戊○○、丙○○、丁○○被訴其餘部分均無罪。
    事  實
一、緣綽號090 之戊○○，曾因毒品危害防制條例罪，經臺灣彰
    化地方法院於93年8月4日，以93年訴字第274 號判處有期徒
    刑8月確定後，由臺灣彰化地方法院檢察署93年執字第3165
    號執行，並於93年11月25日入監、起算，而指揮書執畢日期
    94年7 月24日，累進縮刑8日，於94年7月16日縮刑期滿，於
    翌日94年7 月17日因縮短刑期執行完畢出監，詎其不知悔改
    ，竟夥同丙○○（綽號阿東）及姓名年籍不詳綽號「金德」
    、「河馬」、「迪奧」之成年男子，與綽號「牛爾金」、「
    小均」之成年女子，共同基於意圖為自己不法之所有及行使
    偽造文書之犯意聯絡，共組盜刷詐騙集團，由「金德」、「
    迪奧」擔任首腦，而由「小均」、「牛爾金」作帳，「河馬
    」及戊○○擔任司機駕車接送、運至目的地，指示丙○○擔
    任盜刷車手，先於民國98年4月19日晚間6時22分前某時許，
    在臺北縣永和市○○路○段238號太平洋百貨公司雙和店外某
    處，由「金德」告知偽造香港星展銀行信用卡（卡名：己○○）1 張放置於太平洋百貨雙和店某處之花圃旁，丙○○便
    前往取用，取得後丙○○前往太平洋百貨公司雙和店，於附
    表一編號1至3所示之時間，在豐東興業股份有限公司之「紳
    鑫」專櫃，冒用「己○○」名義刷卡購物，並在簽帳單上冒
    簽「己○○」姓名後，持以交付該店店員，表示係「己○○
    」本人同意就簽帳單上所載之消費以信用卡付款，致店員陷
    於錯誤，將如附表一編號1至3所示之商品交付予丙○○，而
    丙○○每購得一件物品旋即至太平洋百貨公司外樹叢旁，將
    詐騙所得贓物放置於取得信用卡之同上址處，讓「金德」取
    走，共計得手3次，金額合計新臺幣（下同）129,700元，丙○○並獲取15,000元之報酬，足生損害於「己○○」、豐東
    興業股份有限公司及發卡銀行對於客戶信用卡消費管理之正
    確性。嗣於同日晚上6時38分（詳如後附表一編號4所示犯行
    之行為人、時間、地點、手法），以上開相同手法，指示丙○○前往同百貨公司雙和店地下1樓之偉曜玩具店，第4次冒
    名使用「己○○」信用卡購買掌上型電動玩具時，為太平洋
    百貨公司職員陳漢聖發現情形有異，於查核信用卡過程中，
    丙○○心虛逃跑，該百貨公司保全人員見狀即加阻攔並報警
    將之逮捕而詐欺取財未遂，並扣得偽造「己○○」新加坡星
    展銀行信用卡1 張、太平洋百貨簽帳單持卡人存根及太平洋
    百貨統一發票各1 紙等物（詳如後附表一編號3至5所示犯行
    之行為人、時間、地點、手法、物品），始悉上情。迨丙○○遭警查獲，於離開警局後，戊○○為方便連絡丙○○，而
    交付行動電話號碼0000000000予丙○○使用，嗣警方亦扣得
    詳如後附表扣案如附表二所示之物及商店留存聯之偽造署押
    「己○○」枚等物品，其餘詳如後附表一所示。
二、戊○○及「金德」承上犯意，接續共同基於意圖為自己不法
    之所有及行使偽造文書之犯意聯絡，並要求丙○○再介紹缺
    錢花用之盜刷車手，丙○○遂介紹在網路上認識的丁○○及
    姓名年籍不詳綽號「小杰」之成年男子予「金德」及戊○○
    ，復於同年5 月10日，戊○○、丙○○、「迪奧」、「牛爾
    金」與丁○○相約在板橋火車站碰面後，其5 人共同基於犯
    意聯絡，由戊○○駕駛車牌號碼340-CA號計程車搭載上開5
    人，共同前往臺北市中山區○○○路20號大直美麗華百貨公
    司，途中由「迪奧」在車內交付偽造匯豐（卡號0000-0000-
    0000-0000號）及星展商業銀行（卡號0000-00000000-0000
    號）之VISA信用卡2 張予丁○○收受，並指示戊○○、「牛
    爾金」陪同前往購物，於同日18時許（詳如後附表一編號5
    所示犯行之行為人、時間、地點、手法、物品），指示戊○○及「牛爾金」先與丁○○至該專櫃前選購商品，再由丁○○與該專櫃人員接洽，並由丁○○持上開偽造之匯豐商業銀
    行（署名：羅德惠）之信用卡向大直美麗華百貨公司紳鑫專
    櫃之店員黃筱媛購買SONY－T900型相機2 台及電子相關設備
    ，總計價值3萬2,100元，由丁○○持該偽卡交付予店員黃筱
    媛，之後，經黃筱媛利用刷卡機刷卡時，刷卡機顯示聯絡銀
    行，但交易並未成功，黃筱媛亦發覺該張信用卡卡號與發卡
    銀行不符，且表面材質粗糙與正常信用卡片不同，之後，丁○○走離該專櫃，前往該專櫃附近轉角處，詢問在該處等待
    之戊○○及「牛爾金」，經戊○○指示速取回該信用卡後，
    丁○○乃折返回到上開專櫃，並欲向店員黃筱媛取回該卡結
    束交易，惟黃曉媛藉機拖延時間，迨保全人員及警方到場，
    乃當場逮捕丁○○，惟戊○○及「牛爾金」見狀，立即乘隙
    逃離，不知去向，警方在丁○○身上扣得上開偽造之信用卡
    2 張（詳如後附表一編號1至2所示犯行之行為人、時間、地
    點、手法、物品），始循線查知上情。惟丁○○為警查獲帶
    回警局時，丙○○以其持有行動電話號碼0000000000號，連
    續撥打丁○○之行動電話0000000000號，俾查明確認丁○○
    是否被警抓走，以便通知上開集團人員，詎丁○○與警配合
    未告知丙○○實情，之後，丁○○陸續與警員林宏意聯繫，
    欲將丙○○等人一網打盡；迨於同年5 月中旬許，丁○○邀
    約丙○○在臺北市○○街集客泡沫紅茶店見面，並由警員林
    宏意及其同事預先前往埋伏，待其2 人見面進入該店，上開
    警員亦併坐在丁○○、丙○○之隔壁桌監控，丁○○依警方
    預先指示步驟之詢問丙○○上開犯案時所使用之交通工具及
    其車號，俾確認犯案工具為車號340-CA之計程車，此時，丙○○告知丁○○上開計程車之車牌號碼340-CA號，之後，警
    方取得該車牌號碼，並循線至上開計程車之車牌號碼340-CA
    號所屬計程車行，查出該計程車現由戊○○駕駛使用中，因
    此，警方以電話聯絡戊○○至警局說明，戊○○並坦承上開
    車輛為其所使用。嗣於同年月18日，丁○○依警方預先指示
    步驟，邀約丙○○在臺北市○○○路○段137 號丹堤咖啡店
    碰面後，丁○○隨即與警聯繫，並由警方代替丁○○前往，
    警方並將丙○○帶回警局，亦請丁○○指認辨識，於同日戊○○亦主動前往警局協助辦案，並在丁○○指認綽號「阿東
    」之女子即為丙○○，綽號「090 」成年男子即為戊○○，
    因而查悉上情，嗣警方扣得詳如後附表扣案如附表二所示之
    物，其餘詳如後附表一所示。
三、案經臺北市政府警察局中山分局報請臺灣臺北地方法院檢察
    署檢察官偵查起訴。
    理  由
壹、證據能力之認定
    查本院認定事實所引用之下列證據資料（包含供述證據、文
    書證據等），並無證據證明係公務員違背法定程序所取得。
    又被告、辯護人及檢察官於本院審判期日中對本院所提示之
    被告以外之人審判外之供述，包括供述證據、文書證據等證
    據，就證據能力均未表示爭執，而迄至言詞辯論終結前亦未
    再聲明異議，經核亦無顯有不可信之情況與不得作為證據之
    情形，本院審酌上開證據資料製作時之情況，尚無違法不當
    及證明力明顯過低之瑕疵，認為以之作為證據應屬適當，是
    依刑事訴訟法第159條至第159條之5 規定，本院所引用之如
    下揭示供述證據及文書證據等均有證據能力，合先敘明。
貳、實體方面（有罪部分）
一、犯罪事實欄一（詳如後附表一編號1至4）之部分
(一)、被告丙○○部分：
    上開犯罪事實欄一（詳如後附表一編號1至編號4之犯行），
    業據被告丙○○於警詢、偵訊、臺灣板橋地方法院行準備程
    序、本院羈押庭訊問及審訊時均坦承不諱（見臺灣板橋地方
    法院檢察署98年度偵字第11847 號編號B3，以下簡稱B3卷，
    第8至9頁、第37頁；臺灣臺北地方法院98年度訴字第1395號
    編號A1，以下簡稱A1卷，第15頁背面、第17頁背面、第121
    頁背面；臺灣臺北地方法院98年度訴字第1395號編號A2，以
    下簡稱A2卷，第20頁背面至21頁；臺灣板橋地方法院98年度
    訴字第2961號編號A3，以下簡稱A3，第14頁），核與證人陳
    漢聖、證人辛美玉於警詢時之證述情節大致相符（見B3卷第
    11至15頁），並有太平洋百貨簽帳單持卡人簽帳單影本3 紙
    【編號-】、太平洋簽帳單持卡人存根影本1紙、太平洋
    百貨統一發票1 紙【編號、】、臺北縣政府警察局永和
    分局扣押筆錄、扣押物品目錄表及收據、太平洋百貨公司監
    視器翻拍照片8 張、犯嫌持偽造信用卡所購買之商品擺設情
    形之現場照片4張、扣押之證物照片1張、財團法人金融聯合
    徵信中心身分證字號Ｚ000000000己○○信用卡資訊查詢、贓
    證品清單98年度保管字第3758號、臺灣板橋地方法院檢察署
    扣押物品清單98年度保字第003758號、辛美玉調查訪問報告
    表附卷可稽（見B3卷第17至30頁、第32頁、第48至49頁、第
    54頁；A3卷第2 頁、第10頁；A1卷第76至77頁）。是被告丙○○自白與事實相符，應堪採信，其此部分詳如後附表一編
    號1至編號4犯行之事證明確，洵堪認定。
(二)、被告戊○○部分：
  1.訊據被告戊○○矢口否認有行使偽造私文書之犯行，辯稱：
    伊不認識丙○○，94年毒品執行完畢後，伊就去工地綁鋼筋
    ，做到去年，伊才開始跑計程車，伊沒有做過派海報的工作
    ，伊不知道丙○○為何要說認識伊，伊是開計程車的，車子
    的台號340-CA，一天開車下來15、16小時載那麼多客人，伊
    不記得有無載人去臺北縣永和市○○路○段238號太平洋SOG
    O 雙和店云云。被告戊○○之辯護人辯護意旨略以：(1)係丙○○使用偽卡假冒「己○○」之名義簽署簽帳單，被告並未
    於信用卡簽帳單上偽造他人之簽名，被告非行為人，且被告
    僅為負責接送之司機，與丙○○無犯意聯絡及行為分擔；(2)
    證人丙○○之98年8月21日及10月6日對於是由何人約伊去太
    平洋百貨中和店於本院之證述前後矛盾不足採信；(3)丙○○
    無法精確交代其與被告的聯絡方式，甚至於均院審理時稱，
    其係用其所有之0000000000之電話號碼與被告0910開頭之電
    話號碼聯絡，惟被告所使用之電話號碼為0000000000與0000
    000000，並無0910開頭電話號碼，是被告丙○○供述與事實
    不符，應無可採等語。
  2.經查：
  (1)被告丙○○於98年4 月20日警詢時供述：伊找了一個發海報
    的工作，第一天上班就在公司提供的小發財車上認識一位綽
    號「林90」之男子，手機號碼0000000000，伊第一天上班就
    被辭退，綽號「林90」之男子就跟伊說有一份兼職的工作，
    不是常常有，大約2、3個月一次，做一次約有15,000元的工
    資，又介紹一名綽號「金德」之男子給伊認識，「金德」之
    手機號碼為0000000000，98年4 月19日「金德」在臺北縣永
    和市○○路○段238號太平洋百貨公司外面，告知伊0000-00
    00-0000-0000這張信用卡放置的位置，叫伊過去拿，拿完就
    去百貨公司SONY的櫃檯買最貴的攝影機，伊就照指示做了，
    且「金德」叫伊買完一項物品後，就去太平洋百貨公司之樹
    叢下丟棄，丟棄後再去買另一個，總共叫伊買了4 項，最後
    再去原放置信用卡的地方拿取15,000元的工資等語（見B3卷
    第7至9頁）；其復於98年5 月18日於警詢時供述：伊知道有
    綽號「090」、「河馬」、「迪奧」、「金德」等4名男子，
    和綽號「小均」、「牛爾金」等二名女子共六名，為製造使
    用偽造信用卡集團，他們如何分工伊不清楚，伊只知道老闆
    為綽號「迪奧」、「金德」，司機是綽號「090 」、「河馬
    」，「牛爾金」、「小均」負責作帳，伊大概是98年4 月中
    旬，在發海報公司認識「090」，由「090」介紹參與該集團
    ，「090 」就是戊○○等語（見B1卷第145至146頁）；其又
    於98年7月7日偵訊時以證人身分具結證述：伊當時沒有工作
    ，透過戊○○介紹伊跟「金德」通電話，98年4 月中旬，金
    德打電話通知伊去永和太平洋百貨買3C用品，伊依指示到太
    平洋百貨時，金德跟戊○○已經到現場，金德跟伊說信用卡
    放在花圃旁邊，東西買下來之後就放在花圃旁，花圃旁邊還
    會有他給伊的1 萬多元，伊就用那張信用卡買了攝影機，共
    買了10幾萬元，之後0000000000電話，是綽號金德透過戊○○拿來給伊用的，表示聯絡比較方便等語（見B1卷第205 頁
    以下）；其另於本院98年10月14日審判時以證人身分具結證
    證：「林90」就是被告戊○○，戊○○和「金德」是朋友，
    只有戊○○知道「金德」的電話，伊若要跟「金德」聯絡，
    一定要透過戊○○，要先聯絡上戊○○，才能聯絡到「金德
    」，至於號碼0000000000的SIM卡 是「金德」去申請，由戊○○拿給伊，伊再將SIM卡 放入自己的手機裡，不過伊是用
    0000000000這個號碼跟戊○○聯絡等語（見A2卷第21至22頁
    ），並有被告丙○○指認犯罪嫌疑人紀錄表、犯嫌丙○○所
    稱拾獲偽造信用卡之處之現場照片2 張在卷足憑（見B1卷第
    156 頁；B3卷第31頁）。綜上，被告丙○○上開供述內容，
    前後指述大致相符，並無歧異，且被告丙○○與被告戊○○
    間除本案外，其2 人並無恩怨關係，亦為朋友關係，此為被
    告丙○○所不否認，況被告丙○○於偵訊及審訊時以證人身
    分具結證述，自無甘冒偽證重罪而設詞誣陷被告戊○○為虛
    偽證述之理。從而，被告丙○○之前開證述，應堪採信。被
    告戊○○之辯護人僅針對有利於被告戊○○之部分筆錄內容
    ，即指稱被告丙○○供述不一，因而不足採信，惟本院審訊
    時其距離案發時間4 月有餘，難免因時間之經過而影響記憶
    之清晰度，再者，本院審酌被告丙○○於上開警詢時所為指
    訴內容及其時間，與本件案發時之時間極為相近，且記憶較
    鮮明及警詢時對案發經過之印象當較為清晰，其與被告戊○○無任何怨懟仇恨，當時尚未任何外力介入，對於事實發生
    過程之敘述較為詳盡，應認具可信之特別情況擔保，亦為證
    明犯罪事實之存否所必要，因此，尚不得僅因被告丙○○之
    上開供述對於細節部分稍有微些出入之情況，即逕自排除上
    開被告丙○○供述之憑信性及其擔保，併此敘明。
  (2)又被告戊○○於警詢、偵訊均否認認識丙○○云云（見B1卷
    第150頁、第208頁、第253頁背面至254頁；B2卷第62頁），
    惟被告戊○○於本院98年10月14日審訊時供述：伊有介紹「
    金德」給丙○○認識，是丙○○自己跟「金德」聯絡，伊沒
    有再介入等語（見A2第22頁背面），由被告戊○○於上開警
    詢、偵訊時供述，與其於本院98年10月14日審訊時供述內容
    之前後供稱不一，顯見被告戊○○對於是否與被告丙○○認
    識等情，已有前後供述不一，即有存疑。再者，被告丙○○
    於98年7月7日偵訊時以證人身分具結證述：伊很清楚的記得
    戊○○駕駛計程車之車牌號碼為340-CA號，因為每次看到被
    告戊○○都是駕駛該車牌號碼的計程車等語明確（見B1卷第
    206至207頁），亦與被告戊○○於本院審訊時坦認伊確有駕
    駛上開340-CA號之計程車等語情節相符。因此，被告丙○○
    若非搭乘上開計程車多次，依一般人之習性，尚難對上開計
    程車之車牌號碼340-CA號有特別深刻之印象，況且被告丙○○明確告知被告丁○○上開車牌號碼340-CA號之計程車係綽
    號「090」 所駕駛之車輛，理由詳如後述，是被告丙○○非
    但有如此清晰上開車牌號碼之記憶，尚且熟稔詳述綽號「09
    0 」係介紹人，並駕該車搭載之分工，應堪認被告丙○○對
    被告戊○○及其所使用之交通工具，已有相當熟悉程度，其
    2 人應係熟識無訛。另酌被告丙○○亦熟知被告戊○○使用
    號碼0000000000號行動電話，理由詳如上述，且依據被告丙○○所使用0000000000號行動電話之雙向通聯紀錄調閱查詢
    ，上開0000000000號行動電話，於98年5月7日後已陸續與被
    告丙○○持用0000000000號行動電話，雙方互相密集聯絡（
    見B1卷第121至137頁），此亦與被告丙○○坦認其自98年4
    月19日犯案後，被告戊○○交付上開0000000000行動電話予
    被告丙○○，俾便雙方聯絡之供述相符，足見被告戊○○辯
    稱不認識丙○○之情，非但前後供不一，尚且多所矛盾，應
    難採憑，是被告戊○○之主觀上確有與上開詐欺集團成員行
    使偽造信用卡等之犯意聯絡，且客觀上擔任接送司機之行為
    分擔，至為灼然。因此，被告戊○○與被告丙○○、上開詐
    欺集團成員間，有上開犯行之犯意聯絡及其行為分擔詳如後
    附表一編號1至編號4，應堪認定。
  (3)被告戊○○請求本院調取98年4 月19日18時30分許，臺北縣
    永和市○○路○段太平洋百貨中和店監視器錄影畫面部分，
    本院依被告聲請發函予臺北市政府警察局中山分局派員向太
    平洋百貨中和店索取，迭經臺北市政府警察局中山分局函覆
    ：監視錄影畫面僅保留一星期，已逾保存期限，無法提供等
    語，此有臺北市政府警察局中山分局98年9 月11日北市警中
    分刑自第0000000 0000號函1 件在卷可考（見A1卷第70頁）
    ，是被告上開請求調查事項，本院已調查完畢，併此敘明。
  (4)綜上，被告戊○○所辯與事實、經驗法則違背，應係臨訟卸
    責之詞，不足採信，是本件事證明確，被告戊○○與被告丙○○、上開詐欺集團成員間，有詳如後附表一編號1至編號4
    之犯意聯絡及行為分擔，洵堪認定。
二、犯罪事實欄二（詳如後附表一編號5）之部分
(一)、被告丁○○部分：
    上開犯罪事實欄二（詳如後附表一編號5 ）之犯行，業據被
    告丁○○於警詢、偵訊、本院準備程序及審訊時均坦承不諱
    （見B1卷第12至13頁、第37至39頁、第207至208頁、第52頁
    ），核與證人黃曉媛之證述情節大致相符（見B1卷第8至9頁
    ），並有財團法人聯合信用卡處理中心函、臺北市政府警察
    局中山分局搜索暨扣押筆錄、中山分局大直派出所扣押物品
    目錄表及扣押物品收據、現場照片、扣案信用卡影本2 張、
    扣押物品清單98年度綠保管字第602 號、扣押物品清單98年
    度刑保管字第227 號在卷可佐（見B1卷第15頁、第17至22頁
    、第162 頁；A1卷第47頁），另於98年7月7日當庭勘驗大直
    美麗華百貨公司「紳鑫」專櫃監視器光碟，製有勘驗筆錄附
    卷足參（見B1卷第208 頁）。是被告丁○○自白與事實相符
    ，應堪採信，其此部分詳如後附表一編號5 所示之行為人、
    時間、地點、手法、物品，而本件事證明確，洵堪認定。
(二)、被告丙○○、被告戊○○部分：
  1.訊據被告丙○○固坦承伊共介紹了二人至該集團，一個是丁○○，另一名是綽號「小杰」之男子，伊跟丁○○是在網路
    上認識的朋友，認識約二星期，98年5 月10日當天是約在板
    橋火車站碰面，有兩輛車，伊跟綽號「金德」、「河馬」、
    「小均」在一輛自小客上，丁○○跟綽號「090 （即戊○○
    ）」、「牛爾金」、「迪奧」在另一輛車牌號碼340-CA號計
    程車上，行動電話號碼0000000000是戊○○拿給伊使用，伊
    把丁○○與綽號「小杰」之男子的聯絡電話都輸入在000000
    0000的手機內（見B1卷第144至146頁、第206至207頁、第24
    4頁、第252頁背面），惟矢口否認有行使偽造信用卡及詐欺
    取財等犯行，辯稱：伊是為了要把當初刷卡被抓的東西拿回
    來，才介紹人進該集團，且伊跟金德談完丁○○的背景後，
    伊就先離開，並不知道有何人跟丁○○至美麗華百貨云云。
  2.另訊據被告戊○○於本院審訊時坦承於上開時、地，搭載「
    迪奧」、「牛爾金」、丁○○至大直美麗華百貨，伊有參與
    該次之犯行云云（見A2卷第28頁），惟辯稱：忘記丙○○有
    無參與云云。
  3.被告丁○○於98年5 月10日警詢時供述：伊是從網路聊天室
    與一名綽號「阿東」的女性認識，阿東她知道伊有欠卡債，
    主動介紹伊工作還卡債，阿東她才介紹「迪奧」給伊認識，
    伊只知道「阿東」的行動電話：0000000000（見B1卷第12至
    13頁）；其復於98年5 月11日於偵訊時供述：迪奧是網友「
    阿東」介紹認識的，阿東她說如果伊幫她跑腿買東西，她會
    給我一日2,000至2,300元的薪資，但要去買東西之前，上開
    綽號「阿東」的女生會用號碼0000000000行動電話撥打給伊
    ，並通知碰面的地方等語（見B1卷第37至38頁）；其復於98
    年5 月18日於警詢時供述：「阿東」係伊在網路聊天室認識
    的，「阿東」是媒介伊持偽造信用卡盜刷的女性友人，「阿
    東」就是丙○○，伊盜刷偽造信用卡後，會將所盜刷物品交
    給丙○○，丙○○她再將物品交給「迪奧」，經丙○○與「
    迪奧」計算盜刷物品價值後，再由丙○○交給伊應得之報酬
    ，於98年5 月10日至大直美麗華百貨盜刷，同行的一共有五
    人搭一部車牌號碼340-CA號之計程車前往，駕車男子係綽號
    「090 」即是戊○○，另三人是丙○○、「迪奧」、「迪奧
    」之女友（即綽號「小均」）、「牛爾金」。伊於98年5 月
    10日遭查獲後，丙○○一直有打電話與伊聯絡，要約伊再出
    來盜刷偽造信用卡，今日（同月18日）亦是她約伊後，伊才
    通知警方查獲丙○○到案等語明確（見B1卷第152至153頁）
    ；其又於98年7月7日於偵訊時以證人身分具結證述：伊於98
    年5 月10日，與丙○○約在板橋火車站見面，當時有戊○○
    、丙○○、迪奧、牛爾金及伊共5 個人，一樣由戊○○開車
    載去美麗華，抵達後，戊○○、牛爾金跟伊一起上去，迪奧
    、丙○○在車上等，戊○○就帶伊到裡面的電器行刷卡，當
    時他們在我旁邊，後來，伊被抓的時候，他們仍在旁邊，伊
    來不及跟保全說，戊○○、牛爾金他們就跑了等語綦詳（見
    B1卷第208 頁）；其另於本院98年9月8日於準備程序時供述
    ：伊是在網路上認識叫伊去盜刷的那位自稱「阿東」之女性
    ，那位「阿東」跟伊說，這樣可以賺很多錢，因為伊欠卡費
    ，「阿東」就說要幫伊介紹工作，然後就認識盜刷的人，就
    是自稱「迪奧」的男子，當時有約定，如果伊刷多少東西，
    「阿東」就會付錢給伊。於98年5 月10日，由戊○○開車，
    他搭載「阿東」、「迪奧」、「牛爾金」，伊在板橋火車站
    東一門出口那邊上車，戊○○駕車擔任司機，「迪奧」坐司
    機旁邊，「牛爾金」坐司機座正後方，伊坐後方的正中間，
    丙○○坐伊的右邊，然後戊○○就開車到臺北市○○○路20
    號大直美麗華百貨附近，到了美麗華之後，「迪奧」就說：
    「等一下能刷多少就刷多少」，伊對於美麗華百貨不熟，「
    迪奧」就叫090 戊○○、「牛爾金」帶伊上去買相機那層樓
    ，然後「迪奧」和「阿東」坐在那部車上，伊到了相機那層
    樓，戊○○、「牛爾金」兩人他們就先站在那相機專櫃旁邊
    ，告訴伊要刷什麼，之後，戊○○、「牛爾金」就在專櫃附
    近旁邊看伊和那個專櫃的人員在對話，一直到拿著相機要去
    刷卡，這次伊刷卡兩台SONY相機、DV攝影機壹台，這次是用
    匯豐銀行信用卡以羅德惠名義盜刷的，這些卡都是「迪奧」
    在車上交給我兩張，「迪奧」叫伊左右口袋各放同一張，伊
    是用匯豐銀行這張，「迪奧」告訴伊說，匯豐銀行這張如果
    刷不過，當場再問戊○○、「牛爾金」，看看另外一張卡是
    否還可以用。後來第一張羅德惠這張卡刷沒有過，還沒有寫
    簽帳單，所以伊就走到旁邊，問090 戊○○、「牛爾金」，
    伊說「這張卡不能刷，另外一張卡是否可以拿起來刷」，戊○○跟伊說：情形不對，叫伊快點跑，但是卡要拿回來，然
    後警衛跟另外一位穿便服的人就過來，就一直拉著伊，戊○○、「牛爾金」見狀就跑了，那時候伊被警察、穿便服攔下
    來，他們一直打電話給伊，伊問警察，要怎麼樣才能夠一起
    抓他們，伊的手機：0000000000，是「阿東」一直用門號00
    00000000這電話打給伊的等語明確（見A1卷第52至53頁），
    核與被告丙○○上開自承內容及於98年7 月22日於偵訊時以
    證人身分具結證述：於98年5 月10日，在美麗華是牛爾金跟
    戊○○陪丁○○去上面刷等語情節大致相符（見B1卷第252
    頁背面），是被告丁○○上開供述內容，前後指述一致，並
    無歧異，被告丁○○與被告丙○○、戊○○間，除本案外，
    其3 人並無恩怨關係，再者，被告丁○○與被告丙○○為朋
    友關係，亦為丙○○所是認，況被告丁○○於偵訊及審訊時
    以證人身分具結證述，自無甘冒偽證重罪，而設詞誣陷被告
    丙○○、戊○○為虛偽證述之理。從而，被告丁○○之前開
    證述，足堪採信。更甚者，被告丙○○於98年8 月12日於偵
    訊時供述：我跟丁○○持偽卡去盜刷只有一次，就是去美麗
    華那一次等語明確（見B2卷第64頁），是被告丙○○上開所
    辯伊先離開沒有去美麗華之供述前後矛盾，即有存疑。此外
    ，被告丁○○於本院98年9月8日審訊時供述：伊被抓那天，
    警察叫伊跟他假裝跟他們約，伊還有把那時候他們傳的簡訊
    拿給乙○○○○，丙○○傳給伊的簡訊內容就是「大家都在
    等你，你在搞什麼，那時候是約在市政府捷運站，你到底有
    沒有心要做」，伊那時候一邊跟丙○○聯絡，一邊跟林宏意
    警官聯絡，就約在市政府捷運站的咖啡廳等丙○○，伊沒有
    去，是警察他們去咖啡廳，並有抓到人了，叫伊去警察局指
    認，他們抓到的人，確實就是 090戊○○、「阿東」，還有
    因為警察要查車號，伊有問丙○○說：『伊忘記車號，到時
    候會找不到，請「阿東」告訴伊，他們搭乘車號是幾號，「
    阿東」有告訴伊，他們搭乘的車號是幾號』，伊就把他們的
    車號交給林宏意警官，所以林宏意警官就知道了，他們就回
    去查等語綦詳（見A1卷第55頁），核與證人乙○○○○於本
    院98年10月6日審訊時具結證述：丁○○於98年5月10日盜刷
    被抓時，是伊負責偵訊，後來伊有請丁○○配合把後面操縱
    的人查獲到案，伊請丁○○以電話跟她認識的聯絡，如果有
    約到的話，請丁○○通知我們。之後，陸陸續續丁○○都有
    跟伊聯絡，丁○○說「阿東」這幾天也有繼續約他去刷偽卡
    ，約三、四天後，丁○○有次和「阿東」約在板橋捷運站東
    二出口要碰面刷偽卡，那天丁○○要上班，伊有要丁○○問
    「阿東」開幾號車子，「阿東」的車子特徵，伊的同仁兩人
    有過去，我們從下午埋伏到四點，都沒有看到「阿東」出現
    。第二次，丁○○和「阿東」有約在臺北市○○街集客泡沫
    紅茶見面，當天伊事先請丁○○詢問上開擔任司機「090 」
    、「河馬」及作案車輛車牌，當天伊跟另一個同事就事先埋
    伏在集客泡沫紅茶內，坐在他們兩人隔壁桌，請丁○○問「
    阿東」，問「090 」、「河馬」所開的車子和車號，當時丙○○有跟一位女性朋友騎機車過來，伊有抄到機車車號及車
    主的刑事檔案相片給丁○○指認，才知道「阿東」是丙○○
    。之後伊也確認「090 」所開的是一部計程車，車牌號碼為
    340-CA號，並透過計程車行查到戊○○，戊○○亦承認340-
    CA號這部計程車是他在使用，於98年5 月18日丁○○也跟丙○○約在臺北市○○○路○段137 號丹堤咖啡碰面，當天伊
    就先把丙○○查獲到案，再跟戊○○約在中山分局，並請丁○○來指認，丁○○便指認出「090 」就是戊○○，同時丙○○也指認戊○○就是「090 」等語情節大致相符（見A1卷
    第117至119頁），並有被告丙○○持有之行動電話00000000
    00號雙向通聯紀錄調閱查詢，顯示於下列時間密集往來聯絡
    被告丁○○所有之行動電話0000000000號：即於98年5月12
    日08時38分36秒，同日15時29分38秒，同日20時27分36秒，
    同日20時31分45秒，同日21時05分04秒；98年5 月13日14時
    47分37秒，同日14時49分24秒，同日22時53分08秒；98年5
    月14日01時28分31秒，同日01時31分45秒，同日01時37分08
    秒；98年5 月15日00時03分00秒，同日00時13分58秒，同日
    00時16分50秒，同日00時17分52秒，同日00時36分35秒，同
    日14時45分29秒；98年5月16日14時53分38秒，同日15時28
    分43秒，同日22時18分54秒，同日22時18分56秒，同日22時
    18分58秒，同日22時20分50秒，同日23時37分22秒；98年5
    月17日00時28分43秒，同日22時38分04秒，同日22時44分45
    秒，同日23時06分27秒；98年5 月18日12時39分26秒，同日
    12時45分03秒，同日12時46分48秒，同日12時51分23秒，同
    日13時15分02秒，同日14時03分04秒，同日14時14分19秒，
    被告丙○○持有之行動電話00000000000續與被告丁○○所
    有之行動電話0000000000密切聯繫，亦有0000000000雙向通
    聯資料查詢（98年5 月11日起警員以行動電話0000000000號
    與被告丁○○聯繫）附卷足憑（見B1第126至139頁；A1卷第
    93頁背面至97頁）。此外，被告丁○○於本院98年10月6 日
    審訊時以證人身分具結證述：伊並不是一開始就認識戊○○
    ，伊是在戊○○駕車時，才認識他的綽號，但伊不知道戊○○本名，伊在車上聽到他們稱呼戊○○為「090 」等語綦詳
    明確（見A1卷第133 頁），是被告丁○○並不認識被告戊○○，此亦為被告戊○○所不否認，因此，被告丁○○若非與
    被告戊○○有短暫時間之接觸，豈會在指認犯罪嫌疑人時如
    此篤定、明確地指認出戊○○即為綽號「090 」之男子，況
    且被告丙○○於網路上認識被告丁○○後，得知被告丁○○
    有卡債問題，急需用錢，立即介紹被告丁○○加入以「金德
    」、「迪奧」為首之盜刷詐騙集團擔任盜刷車手之工作，並
    於98年5 月10日，被告丙○○邀約被告丁○○在板橋火車站
    碰面，由綽號「090」之戊○○駕駛車牌號碼340-CA 號計程
    車搭載丁○○、丙○○、「金德」、「牛爾金」前往大直美
    麗華，並由戊○○、「牛爾金」陪同丁○○前往紳鑫專櫃刷
    卡購物，嗣因上開專櫃員工黃筱媛機警察覺信用卡有異狀，
    在未完成交易前，報警處理，當場逮捕被告丁○○，惟陪同
    前往之被告戊○○及「牛爾金」乘隙脫逃，不知去向，迨被
    告丁○○遭警逮捕後，配合警方辦案，假借欲繼續擔任車手
    為由，續與被告丙○○聯繫，並協助查出上開犯案交通工具
    車號340-CA號之計程車，經警循線查知該計程車使用人係被
    告戊○○，嗣於98年5 月18日被告丁○○與被告丙○○相約
    在上開咖啡廳碰面，警方代被告徐儀姿前往，並將被告丙○○帶回警局協助調查，同日戊○○亦受通知前往，被告丁○○於警局中指認出「阿東」即為被告丙○○，「090 」即為
    被告戊○○。綜上，被告丙○○、戊○○與被告丁○○、上
    開集團人員有上開犯行之犯意聯絡及其行為分擔詳如附表一
    編號5所示內容，應堪認定。
  4.被告丁○○於本院98年9月8日審訊時供述：第二次伊就被警
    察抓了，他們一直打電話給伊，到警察局時，伊就當警察面
    前和他們通話，伊就按擴音給乙○○○○聽，伊就說伊安全
    沒事，已經離開了，所以乙○○○○都有聽到他們擴音的對
    話內容，所以乙○○○○都有聽到伊和「阿東」的對話，「
    阿東」說出事了，看我有沒有安全等語（見A1卷第53頁背面
    ），核與證人乙○○○○於本院98年10月6 日審訊時具結證
    述：丁○○被查獲的時候，被帶到派出所，伊在現場，當時
    丁○○有說「阿東」打電話來，伊有看到丁○○手機上有顯
    示「阿東」，伊就跟丁○○說不要讓「阿東」知道你人在警
    察局，「阿東」問伊有無出事，丁○○沒有說他在派出所，
    她回答跑掉了等語情節大致相符（見A1第119頁、第120頁背
    面），並有0000000000雙向通聯紀錄調閱查詢、0000000000
    雙向通聯資料查詢附卷足憑（見B1第125 頁、第186至187頁
    ；A1卷第93頁），是被告丙○○於98年5 月10日為確認被告
    丁○○是否有被警查獲，並以行動電話0000000000號撥打被
    告丁○○所有之行動電話0000000000號往來通話聯繫之事實
    ，應堪認定。再者，被告丙○○於本院98年10月6 日於審訊
    時供述：「我沒有打給丁○○，是丁○○打電話給伊0000
    000000的電話」、「（問：你何時第一次主動打電話給她？
    ）她的電話還沒有確定。伊沒有主動打電話給她過」、「（
    問：所以你到今天為止，從來沒有主動打電話給丁○○？）
    是的」、『（問：..0000000000 電話...，你回答是...
    ，「金德」將電話拿給綽號「090 」的戊○○，戊○○再拿
    給伊用，這是所謂的公司電話，用完之後，有時會讓伊用，
    有時他們會收回去，你對於這段陳述，有何意見？）沒有意
    見。伊有這樣講』、『（問：提示鈞院卷0000000000通聯
    紀錄第十六頁，在民國98年5月8日凌晨三點二十分十四秒，
    這通通聯紀錄，是由0000000000打電話給0000000000，通話
    時間437秒，這通電話是否是你打電話給丁○○？）（經證
    人詳細閱讀後回答）（點頭）；（再問：到底是不是）（搖
    頭）不知道』、『（問：戊○○在何時地拿0000000000行
    動電話給你用？）真的沒有什麼印象」、「（問：戊○○為
    什麼要拿0000000000電話給你使用？）（沈默、思考）。就
    像筆錄上所寫的，要聯絡前，戊○○他會打電話給伊』、
    『（問：0000000000這支電話，你後來把他放到那裡去了？
    ）不清楚」、「（問：你有無把0000000000這支電話交還「
    迪奧」或是「牛爾金」？）（沈默、思考）』、「發簡訊
    給丁○○，是要問她最近狀況，打電話給她，是要問她最近
    狀況。伊承認電話有時候是伊在使用。丁○○有時候也有打
    電話給伊，伊有時候也有打電話給她。有時候電話不是我在
    用，是他們在用。至於他們是誰打給丁○○伊不清楚」等語
    綦詳（見A1卷第125頁背面至126頁、第129頁背面至130頁、
    第131頁背面至第132頁），是被告丙○○針對上開至問
    題答覆是否有以0000000000發簡訊、打電話給被告丁○○時
    ，其時言不知被告丁○○電話，亦沒有主動打電話給被告丁○○過，惟其又回答為了關心被告丁○○狀況，伊有打電話
    給被告丁○○等供述情節，互核與被告丁○○於同日審訊時
    亦供述：就是丙○○跟伊聯絡，沒有其他人跟伊使用這電話
    等語（見A1卷第133 頁）後，被告丙○○始改稱：伊承認有
    用過這個電話，伊也承認有發簡訊給丁○○，伊是要詢問丁○○的狀況等語明確（見A1卷第133 頁）。被告丙○○供詞
    語多保留刻意隱瞞、閃爍反覆，其對於是否知悉被告丁○○
    行動電話號碼亦閃爍其詞，語多隱瞞，即有存疑，是上開00
    00000000應係被告丙○○用以聯絡被告丁○○所使用之行動
    電話門號無訛，堪以認定。更進一步言，被告丙○○果真確
    如其所辯伊先離開，不知後續情況，惟依據上開通聯調閱查
    詢被告丙○○持有0000000000號行動電話於98年5月10日18
    時24分撥打予被告丁○○0000000000號行動電話，基地台坐
    落顯示均在台北市中山區○○○路20號、22號屋頂平台即美
    麗華百貨公司（見B1卷第125頁、第186頁；A1第93頁），是
    被告丙○○空言所辯其不在現場，實無可信，因此，被告丙○○與上開集團人員詳如附表一編號5 所示之人，均係共犯
    無訛。
  5.被告戊○○聲請本院調取98年5 月10日17時至19時，在臺北
    市中山區○○○路20號大直美麗華百貨週邊路口監視器錄影
    畫面部分，本院依被告聲請發函臺北市政府警察局中山分局
    派員向美麗華百貨大直店索取，迭經臺北市政府警察局中山
    分局函覆：監視錄影畫面僅保留一星期，已逾保存期限，無
    法提供，此有臺北市政府警察局中山分局98年9 月11日北市
    警中分刑自第00000000000 號函在卷可考（見A1卷第70頁）
    ，是被告聲請調查之事項，本院已調查完畢，附此敘明。
  6.綜上，被告丁○○與被告戊○○、丙○○及上開集團人員有
    犯意聯絡及行為分擔詳如後附表一編號5 所示犯行之行為人
    、時間、地點、手法，而本件事證明確，渠等人之犯行應堪
    認定。
三、論罪科刑：
(一)、在信用卡背面簽名欄簽名，自形式上整體觀察，即足以知悉
    係表示信用卡之簽名者於信用卡有效期限內有權使用該信用
    卡之辨識及證明，並非依習慣或特約表示一定用意之證明，
    性質上係屬刑法第210 條之私文書，最高法院93年度第2 次
    刑事庭會議決議參照，又在信用卡簽帳單上偽簽姓名，自不
    待依據習慣或特約，單從形式上觀察，即足以知悉係表示已
    收受特約商店所交付之交易標的物或消費標的，含有收據性
    質，當然屬於刑法第210 條所稱之私文書，最高法院95年度
    臺上字第188號亦有判決可參。本院查：
  1.犯罪事實欄一（即附表一編號1至4）：
  (1)核被告丙○○、戊○○於附表一編號1至3部分所為，各係犯
    刑法第201條之1第2項之行使偽造信用卡罪、同法第216條、
    第210 條之行使偽造私文書罪（行使偽造信用卡背面簽名欄
    偽造簽名之偽造私文書、行使偽造簽帳單部分）、同法第33
    9條第1項之詐欺取財罪。又附表一編號4 部分，核被告丙○○、戊○○均係犯刑法第201 條之1第2項之行使偽造信用卡
    罪、同法第339 條第3項、第1項之詐欺取財未遂罪。被告丙○○、戊○○及「金德」、「迪奧」、「河馬」、「小均」
    、「牛爾金」等成年人就上開犯行，均俱有犯意聯絡及行為
    分擔詳如附表一編號1至4所示，皆為共同正犯。
  (2)查被告丙○○所為如附表一編號1至3部分，意圖供行使之用
    而「收受」偽造之信用卡，進而行使，其「收受」之低度行
    為應為行使之高度行為所吸收，不另論罪。被告丙○○、戊○○如附表編號1至3部分，共同偽造署押為偽造私文書之階
    段行為，偽造私文書之低度行為，復為行使偽造私文書之高
    度行為所吸收，均不另論罪。又被告丙○○、戊○○行使偽
    造信用卡行為，原即含有詐欺取財罪質，自不另成立詐欺未
    遂罪名。
  (3)按被告丙○○、戊○○共同所為如附表一編號1至3所示之上
    開犯行，係一行為觸犯數罪名，為想像競合犯，應從較重之
    行使偽造信用卡罪論處。又被告丙○○、戊○○共同所為如
    附表一編號1至4所示，客觀上雖有多次刷卡之舉動，然刷卡
    時間前後僅間隔數分鐘，且係於同一商家內為之，侵害同一
    之法益，各舉動之獨立性極為薄弱，依一般社會健全觀念，
    在時間差距上，難以強行分開，在刑法評價上，以視為數個
    舉動之接續施行，合為包括之一行為予以評價，較為合理，
    則屬接續犯，而為包括之一罪。
  2.犯罪事實欄二（即附表一編號5 ）：核被告戊○○、丙○○
    、丁○○所為各係犯刑法第201 條之1第2項之行使偽造信用
    卡罪、同法第339 條第3項、第1項之詐欺取財未遂罪。惟行
    使偽造信用卡行為，原即含有詐欺取財罪質，自不另成立詐
    欺未遂罪名。又被告丁○○、丙○○、戊○○及「金德」、
    「迪奧」、「河馬」、「小均」、「牛爾金」等成年人間就
    上開犯行，均俱有犯意聯絡及行為分擔詳如附表一編號5 所
    示，皆為共同正犯。查被告戊○○、丙○○就如後附表一編
    號1至4所示之罪與附表一編號5 所示之罪，二者間應係基於
    行使偽造信用卡之接續犯意，於密接之時間，為同一盜刷集
    團為犯罪行為，係屬接續犯，而為包括之一罪。
  3.爰審酌被告3 人之犯罪動機、目的、手段、犯罪所生之損害
    ，與本案各被告行為之分工、時間、次數、犯後坦認、犯後
    刻意隱暪、自白與否及其悔悟吐實程度、配合警方協助打擊
    犯罪、亡羊補牢之犯罪情節輕重不一，並考量(1)被告戊○○
    除坦承如附表一編號5 之犯行外，其餘均矢口否認有上開如
    附表一編號1至4之犯行，其犯後態度不佳，亦毫無悔意，並
    刻意隱暪伊不認識被告丙○○、丁○○，亦不吐實綽號「金
    德」、「迪奧」、「河馬」、「小均」、「牛爾金」等成年
    人姓名、行供警方、本院調查，且其參與如後附表一編號
    1至5所示情節之涉案程度至鉅且重，再者，其曾因毒品案件
    ，經臺灣彰化地方法院於93年8月4日，以93年訴字第274 號
    判處有期徒刑8 月確定，由臺灣彰化地方法院檢察署93年執
    字第3165號執行，於93年11月25日入監、起算，指揮書執畢
    日期94年7月24日，累進縮刑8日，於94年7 月16日縮刑期滿
    ，於94年7 月17日因縮短刑期執行完畢出監，有臺灣高等法
    院被告全國前案紀錄表1 份在卷可稽，其受有期徒刑執行完
    畢後，於5 年以內故意再犯本件有期徒刑以上之罪，為累犯
    ，應依刑法第47條第1 項之規定加重其刑，爰量處如主文所
    示之刑；(2)被告丙○○雖坦承如後附表一編號1至4之犯行，
    惟矢口否認如後附表一編號5 之犯行，其自身行為非但未完
    全願意自動吐實，尚且介紹被告丁○○及綽號「小杰」之男
    子等人加入盜刷集團，復於本院審理時以證人身分證述時，
    經過具結後仍未據實陳述再三否認是否知悉被告丁○○行動
    電話號碼等情節，企圖擾亂本院判斷犯罪事實之真偽，顯見
    其毫無悔意，再者，自被告丙○○與被告丁○○行動電話之
    通聯往來紀錄之密集程度，及被告丙○○使用0000000000號
    行動電話之通聯紀錄所示時間以觀，其行為分工係長時間、
    次數頻繁、犯後刻意隱暪被告戊○○之犯行，亦不吐實綽號
    「金德」、「迪奧」、「河馬」、「小均」、「牛爾金」等
    成年人姓名、行供警方、本院調查，且其參與如後附表一
    編號1至5所示情節之涉案程度至鉅且重，惟考量其尚未曾受
    有期徒刑以上刑之宣告前科紀錄，有臺灣高等法院前科紀錄
    表1 件在卷可徵，及其坦承如後附表一編號1至4之犯行，是
    其惡性情節較被告戊○○稍輕，爰量處如主文所示之刑；(3)
    被告丁○○犯後坦承犯行，亦配合警方辦案，協助警方查獲
    盜刷集團之被告丙○○、戊○○，且考量其尚未曾有犯罪前
    科紀錄，有臺灣高等法院前科紀錄表1 件在卷可徵，其素行
    良好，及其加入此盜刷集團時日尚短，僅為臨時車手而非核
    心人物，犯後自白坦認犯行，積極協助警方追查盜刷集團成
    員，亦有悔改之意，其犯罪情節較其餘被告輕微甚多等一切
    情狀，爰量處如主文所示之刑，並諭知易科罰金之折算標準
    ，且衡量被告丁○○未曾有犯罪紀錄，有臺灣高等法院前科
    紀錄表1 件在卷可佐，且犯後自白坦承犯行，於警、偵、審
    均有表示悔改之意，並積極協助警方，有證人乙○○○○到
    庭證述在案，是被告丁○○經此警偵審程序並受有期徒刑宣
    告之教訓，應知警惕，本院斟酌再三，認其所受刑之宣告以
    暫不執行為適當，爰併予宣告緩刑2年，以勵自新。
四、本件沒收之諭知：
  1.扣案如附表二編號1至3所示卡號之偽造信用卡，不問屬於被
    告與否，均應依刑法第205條規定，宣告沒收之。
  2.如附表二編號1至3所示偽造信用卡背面之偽造署押，本應依
    第219 條之規定宣告沒收，惟附表二編號1至3所示之信用卡
    業據本院依據刑法第205 條沒收，理由詳如上開四、1.所述
    ，是附表二編號1至3所示偽造信用卡背面之偽造署押，爰毋
    庸再重複宣告沒收，併此敘明。
  3.按刑法第219 條規定：「偽造之印章、印文或署押，不問屬
    於犯人與否，沒收之。」係採絕對沒收主義，用保公共信用
    之維護，法院對此有害信用之文物，不問有無扣押在案，除
    能證明已經滅失者外，均應諭知沒收，並無審酌裁量之餘地
    。此屬刑法第38條第1項第2款、第3款、第3項所採職權沒收
    主義規定之特別規定，於競合時，自應優先適用特別規定（
    見最高法院94年度臺上4556號判決意旨參照）。經查：
  (1)被告丙○○偽造署押簽名之簽帳單，已交付予特約商店或銀
    行存查部分（即商店留存聯），非屬被告丙○○所有，該商
    店留存聯之簽帳單爰不予宣告沒收。惟其於商店留存聯之偽
    造署押「己○○」3枚，應依刑法第219條之規定諭知沒收。
  (2)被告丙○○取回之簽帳單（客戶存根聯）、發票詳如後附表
    二編號4至5所示，雖為被告丙○○所有，因屬於犯罪所得之
    物，應依刑法第38條第1項第3款規定諭知沒收之。
五、另查，本件被告丙○○涉犯上開詐欺等案件，經臺灣臺北地
    方法院檢察署檢察官於98年8月20日甲○玲致98偵16261、12
    309字第07474號函送本院，本院於98年8月21日受理以第244
    號收文，而發生訴訟繫屬，並於98年8 月21日分案，以98年
    度訴字第1395號被告丙○○等人涉犯偽造文書等案件予本院
    樂股受理承辦該案件，並有上開起訴書、函文、本院卷、臺
    灣高等法院被告丙○○前案紀錄表等在卷可徵，是檢察官上
    開起訴書所指涉嫌犯罪而請求法院行使審判權之「人」即被
    告丙○○之姓名、性別、年齡、住所或居所等資料或其他足
    資辨別之特徵，即為特定刑罰權對象之用，而起訴之對象乃
    具體特定被告丙○○等人（以下簡稱前案）。再查，被告丙○○涉犯偽造文書等案件，迭經臺灣板橋地方法院檢察署檢
    察官於98年8月24日板檢慎盈98偵11847字第184657號函送臺
    灣板橋地方法院，於98年8 月25日由臺灣板橋地方法院以第
    4819號收文受理，而發生訴訟繫屬，並由臺灣板橋地方法院
    於98年8 月25日分案，以98年度訴字第2961號被告丙○○涉
    犯偽造文書案件予臺灣板橋地方法院修股受理承辦該案件，
    並有臺灣板橋地方法院檢察署98年度偵字第11847 號卷影本
    卷壹宗、臺灣板橋地方法院98年度訴字第2961號被告丙○○
    偽造文書案件影本卷壹宗、上開98年度偵字第11847 號起訴
    書、臺灣高等法院被告丙○○前案紀錄表各1 件等在卷可稽
    （以下簡稱後案）。末按法院行使刑罰權之對象，以起訴書
    （或簡易判決聲請書）所指被告之人為限，且審判之範圍應
    與訴之範圍相互一致，查本院受理被告丙○○等人涉犯偽造
    文書案件係前案且受理繫屬在先，而臺灣板橋地方法院98年
    度訴字第2961號被告丙○○涉犯偽造文書案件之犯罪事實係
    後案，且受理繫屬在後，前後兩案被告丙○○係同一行為人
    ，且其涉犯偽造文書之犯罪事實亦相同，並有上開起訴書等
    卷證資料可佐。是前、後兩案應係被告丙○○及其犯罪事實
    均相同之同一案件。職是，本院受理前案既經合法提起公訴
    ，並發生訴訟繫屬在先，而後案即臺灣板橋地方法院98年度
    訴字第2961號被告丙○○涉犯偽造文書案件尚未判決前，本
    院已先判決如上所述，爰併此敘明。
、本件被告3人無罪部分：
一、公訴意旨另以：(1)被告戊○○、丙○○及姓名年籍不詳綽號
    「金德」、「河馬」、「迪奧」之成年男子及綽號「牛爾金
    」、「小均」之成年女子，共同基於意圖供行使之用，而偽
    造信用卡涉犯刑法第201 條之1第1項偽造信用卡罪嫌云云；
    (2)被告戊○○及「金德」要求被告丙○○再介紹缺錢花用之
    盜刷車手，丙○○遂介紹丁○○及姓名年籍不詳綽號「小杰
    」之成年男子予「金德」及戊○○，於98年5月9日某時許，
    在板橋火車站，由丙○○約戊○○、「金德」、「河馬」、
    「迪奧」、「牛爾金」、「小均」等人與丁○○見面，雙方
    見面後，基於犯意聯絡，由戊○○駕駛所有之340-CA號計程
    車搭載丙○○、「迪奧」、「牛爾金」、丁○○，其餘人駕
    駛另1 部汽車共同前往臺北市某電器行，由「迪奧」將偽造
    之匯豐及星展銀行信用卡交付予丁○○，並由「迪奧」、「
    牛爾金」陪同下至電器行，刷卡購買2台SONY相機，約1萬多
    元，得手後，丁○○將該2 台相機交由丙○○收受，丙○○
    並交付丁○○2千餘元之報酬，涉犯刑法第201條之1第1項之
    意圖供行使之用而偽造信用卡罪、第216條、第210條之行使
    偽造私文書罪及第339條第1項之詐欺罪等罪嫌，應與本件上
    開有罪部分之犯罪各別，罪名不同，請分論併罰等語。
二、按犯罪事實應依證據認定之，無證據不得認定其犯罪事實；
    又不能證明被告犯罪者，應諭知被告無罪之判決，刑事訴訟
    法第154條第2項、第301條第1項分別定有明文。又事實之認
    定，應憑證據，如未發現相當證據或證據不足以證明，自不
    能以推測或擬制之方法，為裁判基礎（最高法院40年臺上字
    第86號判例意旨參照）。再認定不利於被告之事實，須依積
    極證據，苟積極證據不足為不利於被告事實之認定時，即應
    為有利於被告之認定，更不必有何有利之證據（最高法院30
    年上字第816 號判例意旨參照）；又所謂「積極證據足以為
    不利被告事實之認定」係指據為訴訟上證明之全盤證據資料
    ，在客觀上已達於通常一般之人均不致於有所懷疑，而得確
    信被告確曾犯罪之程度，若未達到此一程度，而有合理懷疑
    之存在時，即無從為有罪之認定（最高法院76年臺上字第49
    86號判例意旨參照）。
三、檢察官認被告戊○○、丙○○另涉犯上開犯行，無非係以被
    告丙○○、丁○○之供述，為其主要論據，並有起訴書在卷
    可徵。
四、(1)上開公訴意旨、一、(1)之犯行，經訊據被告戊○○、丙○○均矢口否認有何偽造信用卡犯行，均辯稱：沒有涉入偽
    造信用卡云云；(2)經查上開公訴意旨、一、(2)之犯行，經
    訊據被告戊○○、丙○○均矢口否認有何行使偽造信用卡、
    行使偽造私文書及詐欺取財等犯行。本院查：
  1.上開公訴意旨、一、(1)之犯行，除被告丙○○之供述外，
    綜觀全卷並無補強之證據得以佐證，亦無查扣有任何偽造信
    用卡之器械原料，尚難僅因被告丙○○一人之供述，而對被
    告戊○○、丙○○、丁○○為不利之認定。
  2.上開公訴意旨、一、(2)之犯行，雖被告丁○○於警詢、檢
    察官複訊時自白，或於本院行準備程序、審訊時以證人身分
    所為之供述，均明確提及98年5月9日係被告戊○○、被告丙○○夥同「迪奧」、「牛爾金」在板橋火車站與丁○○碰頭
    後，嗣後搭載丁○○前往臺北縣永和市某電器行盜刷之第一
    次犯罪行為，檢方亦提供相關通聯紀錄指出丁○○於5月9日
    當天確實有出現於板橋市○○路○段161 號及疑似盜刷地點
    永和中山路一段238 號附近，除此之外，並無任何簽帳單等
    物證扣案可稽，且亦無法得知被告丁○○盜刷之特約商店確
    實地點位於何處？係用哪一家銀行？卡號為何？又以何人之
    名義盜刷？公訴人均未具體指明，亦未提出其他積極證據足
    以證明，則公訴人前開指訴，是否屬實，容有疑義。是依「
    罪證有疑，利歸被告」之證據法則，應從有利於被告之解釋
    ，尚不得據上開起訴書籠統之羅列同案被告之唯一自白供述
    ，惟並無其他補強證據之佐證下，即遽認定被告戊○○、被
    告丙○○及被告丁○○共同有上開之犯行，應堪認定。
  3.綜上，公訴人所舉上開事證，尚有合理之懷疑存在，並不足
    以使本院獲致被告3 人已有上開公訴意旨所指犯行之確信。
    此外，本院復查無其他積極證據足以證明被告3 人有何公訴
    人所指之上開刑法第201 條之1第1項意圖供行使之用而偽造
    信用卡罪，同法第216條、第210條之行使偽造私文書罪、第
    339條第1項詐欺罪之犯行，應認不能證明被告3 人犯罪，揆
    諸前揭規定及說明，應為被告3 人此部分無罪之諭知。
據上論斷，應依刑事訴訟法第299條第1項前段、第301條第1項，
、刑法第28條、第201條之1第2項、第216條、第210條、第339條
第1項、第3項、第205條、第219條、第38條第1項第3款、第47條
第1項、第41條第1項前段、第74條第1項第1款，刑法施行法第1
條之1，判決如主文。
本案經檢察官陳國安到庭執行職務。
中    華    民    國    98    年    10    月    27    日
                  刑事第十九庭審判長法  官  施添寶
                                    法  官  吳俊龍
                                    法  官  高若珊
以上正本證明與原本無異。
如不服本判決應於收受本判決後10日內向本院提出上訴書狀，並
應敘述具體理由，如未敘述上訴理由者，應於上訴期間屆滿後20
日內補提理由書狀於本院（均須按他造當事人之人數附繕本）「
切勿逕送上級法院」。告訴人或被害人如對於本判決不服者，應
具備理由請求檢察官上訴，其上訴期間之計算係以檢察官收受判
決正本之日期為準。
                                    書記官  陳弘文
中    華    民    國    98    年    10    月    27    日
附錄本件論罪科刑法條：
刑法第201條之1
意圖供行使之用，而偽造、變造信用卡、金融卡、儲值卡或其他
相類作為簽帳、提款、轉帳或支付工具之電磁紀錄物者，處一年
以上七年以下有期徒刑，得併科三萬元以下罰金。
行使前項偽造、變造之信用卡、金融卡、儲值卡或其他相類作為
簽帳、提款、轉帳或支付工具之電磁紀錄物，或意圖供行使之用
，而收受或交付於人者，處五年以下有期徒刑，得併科三萬元以
下罰金。
中華民國刑法第216條：
行使第二百十條至第二百十五條之文書者，依偽造、變造文書或
登載不實事項或使登載不實事項之規定處斷。
中華民國刑法第210條：
偽造、變造私文書，足以生損害於公眾或他人者，處五年以下有
期徒刑。
中華民國刑法第339條：
意圖為自己或第三人不法之所有，以詐術使人將本人或第三人之
物交付者，處五年以下有期徒刑、拘役或科或併科一千元以下罰
金。
以前項方法得財產上不法之利益或使第三人得之者，亦同。
前二項之未遂犯罰之。
附表一：
┌─┬─┬───┬──┬───┬────┬─┬───┬───┬───┬───┐
│編│盜│共同正│消費│消費地│詐得之財│發│信用卡│消費金│所犯法│偽造之│
│號│刷│犯    │時間│點及特│物或利益│卡│卡號  │額（新│條及罪│署押  │
│  │車│      │    │約商店│        │銀│      │臺幣) │名    │      │
│  │手│      │    │      │        │行│      │，以元│      │（依刑│
│  │  │      │    │      │        │  │      │為單位│      │ 法第2│
│  │  │      │    │      │        │  │      │      │      │ 19條 │
│  │  │      │    │      │        │  │      │      │      │ 均沒 │
│  │  │      │    │      │        │  │      │      │      │ 收之 │
│  │  │      │    │      │        │  │      │      │      │ ）   │
│  │  │      │    │      │        │  │      │      │      │      │
├─┼─┼───┼──┼───┼────┼─┼───┼───┼───┼───┤
│1 │柳│戊○○│98年│臺北縣│SONY牌  │新│4476- │27,900│(1)    │偽造「│
│  │金│金德  │ 4月│永和市│HDR-TG1 │加│2400- │元    │刑法第│己○○│
│  │宏│迪奧  │19日│中山路│型攝影機│坡│2067- │      │201-1 │」署押│
│  │  │河馬  │18時│段238 │1台     │星│3702  │      │第2項 │1枚   │
│  │  │小均  │22分│號5樓 │        │展│      │      │行使偽│      │
│  │  │牛爾金│許  │太平洋│        │銀│      │      │造信用│      │
│  │  │      │    │雙和店│        │行│      │      │卡罪  │      │
│  │  │      │    │之「紳│        │  │      │      │(2)    │      │
│  │  │      │    │鑫」櫃│        │  │      │      │刑法第│      │
│  │  │      │    │位    │        │  │      │      │216條 │      │
│  │  │      │    │      │        │  │      │      │、210 │      │
│  │  │      │    │      │        │  │      │      │條行使│      │
│  │  │      │    │      │        │  │      │      │偽造私│      │
│  │  │      │    │      │        │  │      │      │文書罪│      │
│  │  │      │    │      │        │  │      │      │(3)    │      │
│  │  │      │    │      │        │  │      │      │刑法第│      │
│  │  │      │    │      │        │  │      │      │339條 │      │
│  │  │      │    │      │        │  │      │      │第1項 │      │
├─┼─┼───┼──┼───┼────┼─┼───┼───┼───┼───┤
│2 │柳│戊○○│98年│臺北縣│SONY牌  │新│4476- │46,900│同上法│偽造「│
│  │金│金德  │ 4月│永和市│HDR-XR50│加│2400- │元    │條適用│己○○│
│  │宏│迪奧  │19日│中山路│0型攝影 │坡│2067- │      │，本件│」署押│
│  │  │河馬  │18時│段238 │機1台   │星│3702  │      │是接續│1枚   │
│  │  │小均  │23分│號5樓 │        │展│      │      │犯。  │      │
│  │  │牛爾金│許  │太平洋│        │銀│      │      │      │      │
│  │  │      │    │雙和店│        │行│      │      │      │      │
│  │  │      │    │之「紳│        │  │      │      │      │      │
│  │  │      │    │鑫」櫃│        │  │      │      │      │      │
│  │  │      │    │位    │        │  │      │      │      │      │
│  │  │      │    │      │        │  │      │      │      │      │
├─┼─┼───┼──┼───┼────┼─┼───┼───┼───┼───┤
│3 │柳│戊○○│98年│臺北縣│SONY牌  │新│4476- │54,900│同上法│偽造「│
│  │金│金德  │ 4月│永和市│HDR-XR52│加│2400- │元    │條適用│己○○│
│  │宏│迪奧  │19日│中山路│0型攝影 │坡│2067- │      │，本件│」署押│
│  │  │河馬  │18時│段238 │機1台   │星│3702  │      │是接續│1枚   │
│  │  │小均  │25分│號5樓 │        │展│      │      │犯。  │      │
│  │  │牛爾金│許  │太平洋│        │銀│      │      │      │      │
│  │  │      │    │雙和店│        │行│      │      │      │      │
│  │  │      │    │之「紳│        │  │      │      │      │      │
│  │  │      │    │鑫」櫃│        │  │      │      │      │      │
│  │  │      │    │位    │        │  │      │      │      │      │
│  │  │      │    │      │        │  │      │      │      │      │
├─┼─┼───┼──┼───┼────┼─┼───┼───┼───┼───┤
│4 │柳│戊○○│98年│臺北縣│無      │新│4476- │不詳  │同上法│無    │
│  │金│金德  │ 4月│永和市│        │加│2400- │（為太│條適用│      │
│  │宏│迪奧  │19日│中山路│        │坡│2067- │平洋百│，本件│      │
│  │  │河馬  │18時│段238 │        │星│3702  │貨職員│是接續│      │
│  │  │小均  │38分│號5樓 │        │展│      │陳漢聖│犯。  │      │
│  │  │牛爾金│許  │太平洋│        │銀│      │識破，│      │      │
│  │  │      │    │雙和店│        │行│      │並為保│      │      │
│  │  │      │    │地下1 │        │  │      │全人員│      │      │
│  │  │      │    │樓之「│        │  │      │當場逮│      │      │
│  │  │      │    │偉曜玩│        │  │      │捕)   │      │      │
│  │  │      │    │具店」│        │  │      │      │      │      │
│  │  │      │    │      │        │  │      │      │      │      │
├─┼─┼───┼──┼───┼────┼─┼───┼───┼───┼───┤
│5 │徐│戊○○│98年│大直美│無      │匯│4147- │32,100│丁○○│無    │
│  │伊│丙○○│ 5月│麗華百│        │豐│2020- │元    │部分：│      │
│  │姿│金德  │10日│貨公司│        │商│4211- │(尚未 │(1)    │      │
│  │  │迪奧  │18時│「紳鑫│        │業│0559  │簽帳即│刑法第│      │
│  │  │河馬  │許  │」專櫃│        │銀│      │為店員│201-1 │      │
│  │  │小均  │    │      │        │行│      │黃曉媛│第2項 │      │
│  │  │牛爾金│    │      │        │  │      │識破，│行使偽│      │
│  │  │      │    │      │        │  │      │並為警│造信用│      │
│  │  │      │    │      │        │  │      │當場逮│卡罪  │      │
│  │  │      │    │      │        │  │      │捕)   │(2)    │      │
│  │  │      │    │      │        │  │      │      │刑法第│      │
│  │  │      │    │      │        │  │      │      │339條 │      │
│  │  │      │    │      │        │  │      │      │第3項 │      │
│  │  │      │    │      │        │  │      │      │、第1 │      │
│  │  │      │    │      │        │  │      │      │項詐欺│      │
│  │  │      │    │      │        │  │      │      │取財未│      │
│  │  │      │    │      │        │  │      │      │遂罪。│      │
│  │  │      │    │      │        │  │      │      │      │      │
│  │  │      │    │      │        │  │      │      │其餘共│      │
│  │  │      │    │      │        │  │      │      │同正犯│      │
│  │  │      │    │      │        │  │      │      │：    │      │
│  │  │      │    │      │        │  │      │      │同上法│      │
│  │  │      │    │      │        │  │      │      │條適用│      │
│  │  │      │    │      │        │  │      │      │，本件│      │
│  │  │      │    │      │        │  │      │      │是接續│      │
│  │  │      │    │      │        │  │      │      │犯。  │      │
└─┴─┴───┴──┴───┴────┴─┴───┴───┴───┴───┘
附表二：
┌─┬─────────────┬───┬────────┬───────┐
│編│物品名稱                  │數量  │扣押物品清單編號│沒收依據      │
│號│                          │      │或扣押物品目錄表│              │
│  │                          │      │所在卷頁        │              │
├─┼─────────────┼───┼────────┼───────┤
│1 │偽造匯豐信用卡            │1張   │臺北地檢署98年度│刑法第205條   │
│  │(1)卡號0000-0000-0000-0000 │      │刑保管字第227號 │              │
│  │(2)信用卡背面偽造之署押「羅│      │(見A1卷第47頁)  │              │
│  │  德惠」                  │      │                │              │
├─┼─────────────┼───┼────────┼───────┤
│2 │偽造星展銀行信用卡        │1張   │臺北地檢署98年度│刑法第205條   │
│  │(1)卡號0000-0000-0000-0000 │      │刑保管字第227號 │              │
│  │(2)信用卡背面偽造之署押「羅│      │(見A1卷第47頁)  │              │
│  │  德惠」                  │      │                │              │
├─┼─────────────┼───┼────────┼───────┤
│3 │偽造星展銀行信用卡        │1張   │板橋地檢署98年度│刑法第205條   │
│  │(1)卡號0000-0000-0000-0000 │      │保字第003758號  │              │
│  │(2)信用卡背面偽造之署押「呂│      │(見A3卷第2頁)   │              │
│  │  婷玉」                  │      │                │              │
├─┼─────────────┼───┼────────┼───────┤
│4 │持卡人存根聯              │1張   │扣押物品目錄表，│刑法第38條第1 │
│  │(2009/04/19，18:23)       │      │見B3卷第23頁    │項第3款、第3項│
├─┼─────────────┼───┼────────┼───────┤
│5 │發票(FS00000000)          │1張   │扣押物品目錄表，│刑法第38條第1 │
│  │                          │      │見B3卷第23頁    │項第3款、第3項│
└─┴─────────────┴───┴────────┴───────┘


司法院資訊處製作；財團法人民間司法改革基金會備份。
